【裁判字號】    98,訴,181
【裁判日期】    980521
【裁判案由】    偽造文書等
【裁判全文】
臺灣宜蘭地方法院刑事判決               98年度訴字第181號
公  訴  人  臺灣宜蘭地方法院檢察署檢察官
被      告  甲○○
                      號
上列被告因偽造文書等案件，經檢察官提起公訴（97年度偵字第
4908號），本院合議庭裁定適用簡式審判程序，爰不經通常程序
判決如下：
    主  文
甲○○犯行使偽造私文書罪，處有期徒刑肆月；又犯行使偽造私
文書罪，處有期徒刑肆月；又犯行使偽造私文書罪，處有期徒刑
參月；又犯行使偽造私文書罪，處有期徒刑貳月；又犯行使偽造
私文書罪，處有期徒刑參月；又犯行使偽造私文書罪，處有期徒
刑貳月，扣案之抄有被害人陳世陽信用卡卡號之紙片壹張沒收。
應執行有期徒刑玖月，扣案之抄有被害人陳世陽信用卡卡號之紙
片壹張沒收。
    犯 罪 事 實 及 理 由
一、本案犯罪事實、證據，均引用起訴書之記載（如附件）。
二、被告行使偽造網路訂購（單）之準私文書，足以生損害於如
    起訴書附表一至六所示之持卡人、特約商店及發卡銀行，所
    為均係犯刑法第216條、第210條之行使偽造刑法第220條之
    準私文書罪。又渠意圖為自己不法之所有，以行使偽造網路
    購物單之準私文書，作為詐術，向起訴書附表一編號3、4、
    6、7、附表二編號2、3、5、6、附表三編號1、附表四、附
    表五、附表六之特約網路商店騙取提供網路視訊等服務，係
    犯刑法第339條第2項之詐欺得利罪；被告向起訴書附表二編
    號1、4、起訴書附表三編號2詐取實體商品，惟因被告所填
    具之不知情之收貨人退回商品而未取得商品，此部分係犯刑
    法第339條第3項、第1項之詐欺取財未遂罪。被告向起訴書
    附表一編號1、2、5之特約網路商店騙取購買點數等服務而
    未遂，係犯刑法第339條第3項、第2項之詐欺得利未遂罪。
三、按如數行為於同時同地或密切接近之時地實施，侵害同一之
    法益，各行為之獨立性極為薄弱，依一般社會健全觀念，在
    時間差距上，難以強行分開，在刑法評價上，以視為數個舉
    動之接續施行，合為包括之一行為予以評價，較為合理，則
    屬接續犯，而為包括之一罪（最高法院86年臺上字第3295號
    判例參照）。查被告所為起訴書附表一至六各附表所載之數
    個行為，各別係以同一被盜刷信用卡之持卡人名義，向同一
    或特定數家特約商店行使偽造之網路訂購單以詐取財物或得
    利，且各該數行為間係時間密切接近，侵害同一法益，而接
    續實施，應認分別評價均屬接續犯，是被告所為如起訴書附
    表一至六之行為，依上開說明，各應評價為法律上之一行為
    ，而各為包括之一罪。又起訴書附表一至六之行使偽造私文
    書、詐欺取財未遂及詐欺得利數罪間，各係以一行為同時觸
    犯數罪名，為想像競合犯，均各從一重之行使偽造準私文書
    罪處斷。又被告所為6次行使偽造私文書罪間，犯意個別，
    行為互殊，應予分論併罰。爰審酌被告年僅二十餘，素行非
    惡，惟正值青年，身體健全並無殘疾，竟不思向上，為牟己
    利，而以抄錄他人之信用卡卡號使用之方式，使如起訴書附
    表一至六所示持卡人、特約商店及發卡銀行、被害人均受有
    損害，對社會安全交易所生之危害非輕，然犯後尚知坦承犯
    行，且本件被害人人數多，惟各筆被盜刷信用卡之金額非鉅
    等一切情狀，依起訴書附表之順序，按犯罪情節輕重，分別
    量處如主文所示之刑，並定其應執行刑。扣案之抄有被害人
    陳世陽信用卡卡號之紙片壹張，係供被告行使偽造文書犯行
    所用之物，為被告所有，依刑法第38條第1項第2款規定諭知
    沒收。
四、本件係經被告於準備程序為有罪之表示，而經本院合議庭裁
    定由受命法官獨任以簡式審判程序加以審理，依刑事訴訟法
    第273條之2、第159條第2項之規定，不適用傳聞法則有關限
    制證據能力之相關規定；並得依同法第310條之2準用第454
    條之規定製作略式判決書，附此敘明。
據上論斷，應依刑事訴訟法第299條第1項前段、第273條之1第1
項、第310條之2、第454條第2項、第450條第1項，刑法第210條
、第216條、第220條第1項、第339條、第55條、第51條第5款、
第38條第1項第2款判決如主文。
本案經檢察官張立言到庭執行職務。
中    華    民    國    98    年    5     月    21    日
                  刑事第二庭  法  官  謝佩玲
以上正本證明與原本無異。
如不服本判決應於收受送達後十日內向本院提出上訴書狀，並應
敘述具體理由；其未敘述上述理由者，應於上訴期間屆滿後二十
日內向本院補提理由書(均須按他造當事人之人數附繕本)「切勿
逕送上級法院」。
                              書記官  李玉雲
中    華    民    國    98    年    5     月    22    日
附錄本案論罪科刑法條全文：
中華民國刑法第210條
（偽造變造私文書罪）
偽造、變造私文書，足以生損害於公眾或他人者，處5年以下有
期徒刑。
中華民國刑法第216條
（行使偽造變造或登載不實之文書罪）
行使第210條至第215條之文書者，依偽造、變造文書或登載不實
事項或使登載不實事項之規定處斷。
中華民國刑法第339條
（普通詐欺罪）
意圖為自己或第三人不法之所有，以詐術使人將本人或第三人之
物交付者，處5年以下有期徒刑、拘役或科或併科1千元以下罰金
。
以前項方法得財產上不法之利益或使第三人得之者，亦同。
前二項之未遂犯罰之。


司法院資訊處製作；財團法人民間司法改革基金會備份。
